臺灣新竹地方法院刑事判決　　　　　　　 94年度易字第346號
公　訴　人　臺灣新竹地方法院檢察署檢察官
被　　　告　甲○○　男　26歲.
上列被告因違反商標法案件，經檢察官聲請以簡易判決處刑（93
年度偵字第3345號），及移送併案審理（94年度偵字第1542號）
，本院認不適宜，改依通常程序並依簡式審判程序，判決如下：
    主  文
甲○○連續明知為未得商標權人同意，於同一商品，使用相同之
註冊商標商品而販賣，處有期徒刑陸月，如易科罰金，以佰元
折算壹日。緩刑年。扣案如附表一所示之仿冒商品計拾柒件
均沒收之。
    事  實
一、甲○○明知如附件一所示之商標圖案，分別係義商固喜歡固
    喜股份有限公司（下稱固喜歡固喜公司）及法商路易威登馬
    爾悌耶股份有限公司（下稱路易威登公司）向經濟部智慧財
    產局（前稱中央標準局）申請註冊，取得商標專用權，指定
    使用於附件一所示之專用商品，現仍在商標專用期間及延展
    專用期間內，未經商標權人同意或授權，不得任意使用，竟
    基於販賣仿冒商標商品之概括犯意，自民國93年3、4月間之
    某日起，迄94年3 月17日止，分別以每只皮件新台幣（下同
    ）1000元至2000元不等之價格，向許騏俊（另案由檢察官偵
    辦中）及綽號「紫玲」之真實姓名不詳之成年人，購入使用
    仿冒各該公司如附件一所示註冊商標圖案之仿冒商品，並連
    續在其位於新竹縣竹北市○○街43號7 樓住處，透過家用電
    腦連線至雅虎奇摩拍賣網站上，以其申請代號「miki_5220
    」及「pop00131」之帳號，刊登各該仿冒商品之拍賣及圖樣
    訊息，供上網瀏覽之不特定人競標購買，再由上開拍賣網站
    主動發寄電子郵件結標通知購買者，於購買者收到結標通知
    後，甲○○遂將仿冒之商品以新竹貨運公司宅配方式寄予購
    買者，並由新竹貨運公司向購買者收取款項後，轉匯於甲○
    ○位在新竹國際商業銀行所開設之帳戶：00000000000 號之
    方式，以每件商品賺取1000元至2000元不等價格出售予不特
    定之顧客謀利。嗣分於93年5月31日13時10分許及94年3月17
    日中午12時50分許，為警在其位於新竹縣竹北市○○街43號
    7 樓住處查獲，並扣得附表一所示之仿冒固喜歡固喜公司商
    標圖案之手提包28件、路易威登公司商標之手提包2 件及路
    易威登公司商標之手提包包裝袋7件，始悉上情。
二、案經固喜歡固喜公司訴由內政部警政署保安警察第二總隊第
    三大隊第一中隊移送臺灣新竹地方法院檢察署檢察官偵查後
    聲請簡易判決處刑及彰化縣警察局彰化分局報告臺灣新竹地
    方法院檢察署檢察官移送本院併案審理。
    理  由
一、訊據被告甲○○對於上揭事實，業於本院審理時坦承不諱（
    參本院94年5 月25日之審判筆錄），核與固喜歡固喜公司告
    訴代理人乙○○指訴及證人即路易威登公司之代理人許小玲
    於警詢或偵查時陳述情節相符，復有經濟部智慧財產局商標
    （標章）圖形查詢資料2紙、路易威登公司證明書1紙、YAHO
    O奇摩拍賣網頁資料48紙、新竹國際商銀金融卡影本1紙、新
    竹貨運公司代收貨款客戶資料輸入、客戶出貨資料建檔及代
    收款項回傳資料8紙、新竹貨運託運單客戶收執聯6張及查獲
    照片16幀可佐（參93年度偵字第3345號偵查卷第18至22頁、
    第37至57頁；94年度偵字第1542號偵查卷第24至28頁、第59
    至61 頁、第71至106頁）。而扣案之附表一所示之仿冒商品
    材質、車工、色澤、配件之結構造型文字標示等，品質偽劣
    ，均與真品迥異等情，此有固喜歡固喜公司及路易威登公司
    所出具產品意見書可稽，足徵被告自白與事實相符。是本案
    事證明確，被告犯行洵堪認定，應依法論科。
三、核被告甲○○所為，係犯商標法第82條之罪。被告一販賣行
    為，致侵害前述2 公司之商標權，為想像競合犯。其先後多
    次販賣仿冒商標之商品，時間緊接，觸犯構成要件同一之罪
    名，顯係基於概括犯意反覆為之，應依連續犯規定論以一罪
    ，並加重其刑。爰審酌被告為貪圖私利，竟以低價販入仿冒
    商標之商品而售出，以賺取其中之差價，危害商標權人業務
    上之信譽及消費者之利益，損害我國國際形象至鉅，實值非
    難，兼衡其犯後坦認犯行等一切情狀，量處如主文所示之刑
    ，並諭知易科罰金之折算標準。末查被告前未曾受有期徒刑
    以上刑之宣告，有臺灣新竹地方法院檢察署刑案資料查註紀
    錄表及臺灣高等法院被告前案紀錄表等在卷足按，其因一時
    失慮致罹刑章，經此次偵審程序，當知所警惕，相信不會再
    犯，本院認其所受宣告之刑以暫不執行為適當，故併予宣告
    緩刑三年。
四、又扣案之附表一之固喜歡固喜公司商標之手提包28件、路易
    威登公司商標之手提包2 件及路易威登公司商標之手提包包
    裝袋7 件，係犯商標法第82條之罪所販賣之商品，不問屬於
    被告與否，應依商標法第83條之規定宣告沒收。
五、另被告自93年6月1日起至94年3 月17日止，販賣仿冒附件一
    商標商品之犯行（即94年度毒偵字第1542號之併案部分），
    此部分初未經檢察官起訴，然與起訴之本案部分有連續犯之
    裁判上一罪關係，並經公訴檢察官於本院準備程序及簡式審
    判程序時以言詞擴張此部分之犯罪事實，本院自應併予審理
    ，附此敘明。
據上論斷，依刑事訴訟法第452條第1項前段、第273條之1第1 項
、299條第1項前段，商標法第82條、第83條，刑法第11條、第55
條、第56條、第41條第1項、第74條第1款，罰金罰鍰提高標準條
例第2條，判決如主文。
本案經檢察官許麗美到庭執行職務。
中　　華　　民　　國　　94　　年　　6　　月　13　　　日
　　　　　　　　　刑事刑一庭    法　官　彭淑苑
以上正本證明與原本無異。
如不服本判決，應於判決送達後10日內，向本院提出上訴狀。
中　　華　　民　　國　　94　　年　　6　　月　13　　　日
　　　　　　　　　　　　　　　　書記官　李佩真
附表一
┌──┬────────────────┬──────┐
│編號│品                            名│數        量│
├──┼────────────────┼──────┤
│ 1  │仿路易威登公司商標（LV）手提包　│2件         │
├──┼────────────────┼──────┤
│ 2  │仿固喜歡固喜公司商標（GUCCI）手 │28件        │
│    │提包                            │            │
├──┼────────────────┼──────┤
│ 3  │仿路易威登公司商標（LV）包裝袋  │7件         │
└──┴────────────────┴──────┘
附錄本案論罪科刑法條全文：
商標法第81條：
未得商標權人或團體商標權人同意，有下列情形之一者，處3年
以下有期徒刑、拘役或科或併科新臺幣20萬元以下罰金：
一、於同一商品或服務，使用相同之註冊商標或團體商標者。
二、於類似之商品或服務，使用相同之註冊商標或團體商標，有
    致相關消費者混淆誤認之虞者。
三、於同一或類似之商品或服務，使用近似於其註冊商標或團體
    商標之商標，有致相關消費者混淆誤認之虞者。
商標法第82條：
明知為前條商品而販賣、意圖販賣而陳列、輸出或輸入者，處一
年以下有期徒刑、拘役或科或併科新臺幣五萬元以下罰金。
